臺灣彰化地方法院刑事判決　　　　　　　　　　　　　九十三年度易字第九二五號
　　公　訴　人　臺灣彰化地方法院檢察署檢察官
　　被　　　告　丙○○
右列被告因竊盜等案件，經檢察官聲請簡易判決處刑（九十三年度偵字第二四九九號
），本院改依簡式審判程序判決如左：
    主      文
丙○○共同攜帶兇器竊盜，累犯，處有期徒刑柒月。
    事      實
一、丙○○前因違反毒品危害防制條例案件，經臺灣南投地方法院以九十一年度訴字
    第六六號判決判處有期徒刑十月確定，於民國九十二年二月十六日在監縮刑期滿
    執行完畢。詎仍不知悔改，於九十三年三月二十五日上午七時二十分許，受載於
    甲○○（另行審結）所駕駛之車牌號碼Ｎ七─八二七六號自用小客車，該車上另
    載有莊又全（另經本院判決有罪），行經彰化縣大村鄉○○路十四號公墓萬善祠
    前時，丙○○、莊又全二人見乙○○所有之車牌號碼Ａ五─三五八七號自用小客
    車停放該處，且四下無人，遂認有機可乘，丙○○、莊又全竟共同基於意圖為自
    己不法所有之犯意聯絡，並未向甲○○告知行竊目的，即相偕下車，且由丙○○
    攜帶取自甲○○所駕前揭自用小客車內、客觀上足供作為兇器使用之扳手一支，
    持以拆卸車號Ａ五─三五八七號自用小客車之車頭大燈二個及水箱罩一個（價值
    據乙○○稱約為新臺幣一萬元）而竊取得手，莊又全則在旁觀望把風。其後丙○○、莊又全乃將上開竊得之車頭大燈二個及水箱罩一個，搬運至甲○○所駕駛之
    前揭自用小客車後行李箱內，而甲○○因目睹丙○○、莊又全上開行竊完整經過
    ，已明知前揭物品均屬他人行竊所得之贓物，竟仍允為收受放置車內。嗣經巡邏
    員警發現丙○○等人行跡可疑，乃上前盤查予以查獲，並當場在莊又全手中扣得
    前揭竊盜犯罪使用之扳手一支，始悉上情。
二、案經乙○○訴由彰化縣警察局員林分局報請臺灣彰化地方法院檢察署檢察官偵查
    後，聲請簡易判決處刑，由本院改依簡式審判程序審理。
    理      由
一、本件被告丙○○於準備程序中，先就右揭犯罪事實為有罪之陳述，且所犯係死刑
    、無期徒刑、最輕本刑為三年以上有期徒刑以外之罪，經本院合議庭依刑事訴訟
    法第二百七十三條之一第一項之規定，裁定由法官一人獨任進行簡式審判程序，
    先此敘明。
二、右揭事實，業據被告丙○○於警詢及偵審中坦承不諱，核與告訴人乙○○於警詢
    時指訴財物遭竊情節相符，並經共犯莊又全於偵查中供承竊取上開汽車零件目的
    ，及證人即同案被告甲○○於偵查中證述目睹被告行竊經過無訛，並有照片十五
    張、贓物認領單各一份在卷足參，堪認被告前揭自白應屬實情。另共犯莊又全所
    涉本案竊盜犯行，亦經本院以九十三年度簡上字第八三號判決為有罪之諭知，有
    該案刑事判決一份附卷可稽，益足為憑。而被告持以行竊之扳手一支，係金屬材
    質製成，質地堅硬，持以揮舞足以傷人生命、身體，客觀上自可供作兇器使用，
    殆無疑義。本案事證已臻明確，被告犯行至堪認定。
三、按刑法第三百二十一條第一項第三款之攜帶兇器竊盜罪，係以行為人攜帶兇器竊
    盜為其加重條件，此所謂兇器，其種類並無限制，凡客觀上足對人之生命、身體
    、安全構成威脅，具有危險性之兇器均屬之，且祇須行竊時攜帶此種具有危險性
    之兇器為已足，並不以攜帶之初有行兇之意圖為必要。核被告丙○○攜帶扳手竊
    取他人所有之財物，所為係犯刑法第三百二十一條第一項第三款之攜帶兇器加重
    竊盜罪。又被告既於行竊之時持有上開兇器，即已升高他人於財產損失之餘遭受
    身體傷害之危險性，自應論以前揭加重竊盜罪名，始稱允當。公訴人疏未斟酌及
    此，仍以刑法第三百二十條第一項普通竊盜罪起訴，容有未洽，惟其社會基本事
    實仍屬同一，本院自應予以審理，並變更起訴法條。而被告與莊又全就前揭竊盜
    犯罪之實施，有犯意聯絡及行為分擔，均為共同正犯。查被告前因違反毒品危害
    防制條例案件，經臺灣南投地方法院以九十一年度訴字第六六號判決判處有期徒
    刑十月確定，於九十二年二月十六日在監縮刑期滿執行完畢，有刑案資料查註紀
    錄表及臺灣高等法院被告全國前案紀錄表在卷可按，其受有期徒刑之執行完畢，
    五年內再犯本件法定本刑有期徒刑以上之罪，為累犯，應依法加重其刑。爰審酌
    被告年少力強，不思憑恃己力獲致生活所需，竟率爾侵犯他人財產法益，價值觀
    念非無偏差；惟念及被告於警詢及審理中均能坦承犯行，犯後態度非無足取，及
    其犯罪手段、目的、竊取財物價值多寡、具有國中畢業學歷之智識程度等一切情
    狀，量處如主文所示之刑，以示懲儆。扣案之扳手一支，尚無證據證明確屬被告
    或共犯莊又全所有，本院自不得逕為沒收之諭知，附此敘明。
四、同案被告甲○○涉案部分，應俟其到案後另行審結，併予敘明。
據上論斷，應依刑事訴訟法第四百五十二條、第二百七十三條之一第一項、第二百九
十九條第一項前段、第三百條，刑法第二十八條、第三百二十一條第一項第三款、第
四十七條，判決如主文。
本案經檢察官郭緯中到庭執行職務。
中    華    民    國    九十四      年      四      月        十八      日
                                臺灣彰化地方法院刑事第三庭
                                    法      官  高  文  崇
右正本證明與原本無異。
如不服本判決，應於判決送達後十日內向本院提出上訴狀( 須附繕本 )。
                                    法院書記官  謝  志  鑫
中    華    民    國    九十四      年      四      月      二十五      日
刑法第三百二十一條第一項第三款：
犯竊盜罪而有左列情形之一者，處六月以上五年以下有期徒刑：
三、攜帶兇器而犯之者。
